【裁判字號】    95,易,275
【裁判日期】    950418
【裁判案由】    詐欺
【裁判全文】
臺灣彰化地方法院刑事判決        九十五年度易字第二七五號
公  訴  人  臺灣彰化地方法院檢察署檢察官
被      告  乙○○
                    號
                    （另案在臺灣彰化監獄執行中）
上列被告因詐欺案件，經臺灣彰化地方法院檢察署檢察官聲請簡
易判決處刑（九十五年度偵字第一一四五號），及移送併案審理
（九十五年度偵字第二一四九號），本院員林簡易庭認不宜以簡
易判決處刑，簽移由普通庭依通常程序審理（九十五年度員簡字
第八九號），由本院合議庭裁定依簡式審判程序審理判決如下：
    主  文
乙○○幫助意圖為自己不法之所有，以詐術使人將本人之物交付
，處拘役伍拾日，如易科罰金，以佰元折算壹日。
    事  實
一、乙○○（原名陳仁鑄）雖預見出賣帳戶與不相識之陌生人使
    用，可能幫助該取得帳戶存摺、提款卡等物之人作為實施普
    通詐欺取財犯行之工具，以躲避警方之查緝；詎因缺款，竟
    仍不違其本意而基於幫助他人犯普通詐欺取財罪之犯意，於
    民國九十四年八月中旬某日上午十時許，依報紙廣告與真實
    姓名、年籍均不詳、自稱「阿和」之成年男子聯絡後，於同
    日上午十一時許，在臺中市○○路逢甲大學附近，將其於九
    十四年三月十八日向中國信託商業銀行員林分行辦理開設之
    帳戶（帳號：０三二五─五四─０二四七三─０─九號）之
    存摺一本及提款卡一枚，以新臺幣（下同）三千元之代價，
    出賣交付與前開自稱「阿和」之成年男子使用，以此方式幫
    助該自稱「阿和」之成年男子等人實施普通詐欺取財犯行，
    所得三千元則已花用完畢【而前開自稱「阿和」之成年男子
    取得上開乙○○出賣之存摺、提款卡後，乃與下列不詳姓名
    之成年男女共同基於普通詐欺取財之為自己不法所有意圖之
    概括犯意聯絡，先於九十四年十月十八日中午，以語音電話
    佯向甲○○通知其以中國信託商業銀行之現金卡預借七萬餘
    元未還，須撥打電話確認云云，於甲○○因並未申請中國信
    託商業銀行信用卡，乃先、後撥打00000000號、0
    000000000號電話與自稱「李先生」、「吳科長」
    之人接洽後，復由前開真實姓名不詳之成年男子假稱：甲○
    ○之資料遭盜用，須持提款卡至自動櫃員機前操作始可查看
    資料遭盜用之狀況云云，使甲○○陷於錯誤，而持提款卡至
    自動櫃員機前依其指示操作，並因此匯款三萬元至上開乙○
    ○出賣之中國信託商業銀行員林分行帳戶內；又於同日，由
    姓名不詳之成年女子撥打電話與張衛紅，向張衛紅佯稱係中
    國信託商業銀行之行員，並騙稱：張衛紅之信用卡有一筆七
    萬餘元之款項未繳，須撥打０二─00000000號電話
    至金融防制中心查詢，於張衛紅撥打上開電話後，復由自稱
    「王仁豪」之男子假稱：張衛紅之信用卡可能被複製盜用，
    須持提款卡至自動櫃員機前操作以鎖碼云云，使張衛紅陷於
    錯誤，持提款卡至自動櫃員機前依其指示操作，乃因此匯款
    二萬九千九百八十三元至上開乙○○出賣之中國信託商業銀
    行員林分行帳戶內】。旋因甲○○、張衛紅二人查覺受騙，
    並分別報警處理，乃為警循線查悉上情。
二、案經彰化縣警察局員林分局報請臺灣彰化地方法院檢察署檢
    察官偵查後聲請簡易判決處刑，及由彰化縣警察局員林分局
    報請臺灣彰化地方法院檢察署檢察官偵查後移送併案審理，
    經本院改依通常程序，並由本院合議庭裁定依簡式審判程序
    審理。
    理  由
一、訊據被告乙○○對於上揭事實坦承不諱，且有證人即被害人
    甲○○、張衛紅二人於警詢之證述在卷可稽，復有中國信託
    商業銀行函附之帳戶資料、存款系統歷史交易查詢報表、開
    戶約定書及自動櫃員機交易明細表各一份在卷可佐，本件事
    證明確，被告犯行洵堪認定。
二、核被告所為，係犯刑法第三十條第一項、同法第三百三十九
    條第一項之幫助普通詐欺取財罪。又臺灣彰化地方法院檢察
    署九十五年度偵字第二一四九號一案移送併辦之部分，與公
    訴人聲請簡易判決處刑書所載之被告基於幫助之犯意而出賣
    其所有之中國信託商業銀行員林分行帳戶（帳號：０三二五
    ─五四─０二四七三─０─九號）之幫助詐欺取財犯行間，
    係屬同一之幫助犯行，本院自應併為審理，附予敘明。再被
    告係幫助真實姓名、年籍均不詳、自稱「阿和」之成年男子
    等人實施詐欺取財之罪，為從犯，爰依刑法第三十條第二項
    之規定，按正犯之刑減輕之。爰審酌被告之素行、犯罪之動
    機、目的係為圖一己之私利、以出賣帳戶存摺、提款卡幫助
    已成年之正犯為普通詐欺取財罪之手段、出賣帳戶之次數、
    數量、所生損害及被告犯罪後坦承犯行，態度尚屬良好等一
    切情狀，量處如主文所示之刑，並諭知易科罰金之折算標準
    ，以示懲儆。
據上論斷，應依刑事訴訟法第四百五十二條、第二百七十三條之
一第一項、第二百九十九條第一項前段，刑法第三十條第一項、
第二項、第三百三十九條第一項、第四十一條第一項前段，罰金
罰鍰提高標準條例第一條前段、第二條，判決如主文。
本案經檢察官高如應到庭執行職務
中    華    民    國  九十五  年    四  月    十八    日
                  刑事第二庭    法  官  李雅俐
以上正本證明與原本無異。
如不服本判決，應於判決送達後十日內，向本院提出上訴狀（須
附繕本）。
告訴人或被害人對於判決如有不服具備理由請求檢察官上訴者，
其上訴期間之以檢察官收受判決正本之日期為準。
中    華    民    國  九十五  年    四  月    十八    日
                                書記官  陳秀娟
附錄論罪科刑法條：
刑法第三十條：
幫助他人犯罪者，為從犯，雖他人不知幫助之情者，亦同。
從犯之處罰，得按正犯之刑減輕之。
刑法第三百三十九條第一項：
意圖為自己或他人不法之所有，以詐術使人將本人或第三人之物
交付者，處五有期徒刑、拘役或科或併科一千元以下罰金。


司法院資訊處製作；財團法人民間司法改革基金會備份。
